臺灣屏東地方法院刑事判決　　　　　　　　　　　　　九十三年度易字第一八六號
　　公　訴　人　臺灣屏東地方法院檢察署檢察官
　　被　　　告　丑○○
右被告因竊盜案件，經檢察官提起公訴（九十三年度偵字第七五五號），暨移
（九十三年度偵字第一七０三號、第一八四八號、第二０二三號、第九四九號、第三
六五二號），本院判決如左：
     主  文
丑○○共同連續攜帶兇器、毀壞安全設備竊盜，累犯，處有期徒刑貳年陸月，扣案之
扳手貳支、鐵砧壹支，均沒收。
     事  實
一、丑○○前因殺人未遂罪及違反麻醉藥品管理條例，經本院分別判處有期徒刑五年
    及四月，定執行刑為有期徒刑五年二月，於民國八十八年十月十八日假釋出獄，
    刑期至九十一年八月二十一日屆滿，以已執行論，猶不知悔改，復基於意圖為自
    己不法所有之概括犯意，連續於附表所示之時間、地點，或單獨、或分別與朱淵
    男、吳永信等人，以附表所述之方式，竊取子○○等人之財物。
二、案經屏東縣警察局東港分局報告臺灣屏東地方法院檢察署檢察官偵查起訴。
     理  由
一、訊據被告丑○○除對附表編號九之犯罪事實外，餘皆坦認屬實，經查：
  (一)附表編號一至八之犯罪事實，核與被害人壬○○、丁○○、丙○○、子○○、寅
    ○○、甲○○、洪乙○○、庚○○、證人陳進良、陳財得、戊○○等人指證情節
    相符，並經同案被告許國陽、方榮芳、吳永信供承無訛。此外，復有贓物保領結
    六紙、現場暨贓物照片共十八張等可資參佐，被告丑○○此部分自白核與事實相
    符。
  (二)附表編號九之犯罪事實，被告丑○○雖坦意與吳永信攜帶扣案之扳手及鐵砧等物
    ，至己○○之鐵皮屋內意圖行竊，惟辯稱：我們剛到，坐在門邊講話，還未動手
    ，主人就回來了云云。然右揭犯罪事實，業據證人辛○○到庭證述：起初我人是
    在田裡，後來廟裡之廟公去告訴我說有人騎一輛紅色沒有車牌之車子，載了白白
    的東西，已經騎往東港方向，我就去回去我工廠，到處看看，本來沒有發現什麼
    ，後來就看到一輛紅色沒有車牌之機車騎過去，是往己○○鐵皮屋之方向，我想
    會不會就是這輛車，我就跟蹤過去看，原來裡面還有另一個人，我看到他們二個
   人都蹲鐵門邊，二個人手上都有拿工具，一個好像是拿鐵鎚，另一個我不記得了
    ，我進去喊小偷，他們就跑了等語綦詳，且被告丑○○嗣後亦改口坦認：我們蹲
    在鐵門邊正要拆鐵門，有人進來，我就跑了等語，足認被告丑○○已著手行竊，
    是其先前所辯自不足採。此外，復有扣案之扳手及鐵鉆等物可資為憑，事證明確
    ，被告犯行洵堪認定。
二、核被告所為附表編號一、二之犯行，係犯刑法第三百二十一條第一項第二款、第
    三款之加重竊盜罪，所為附表編號三至六之犯行，係犯刑法第三百二十條第一項
    之普通竊盜罪，所為附表編號七、八之犯行，分別犯刑法第三百二十一條第一項
    第三款及第二款之加重竊盜罪，所為附表編號九之犯行，係犯刑法第三百二十一
    條第二項、第一項第三款加重竊盜未遂罪。被告就附表編號一之犯行，與朱淵男
    有犯意聯絡及行為分擔，就附表編號五、六、九之犯行，與吳永信有犯意聯絡及
    行為分擔，皆為共同正犯。被告先後多次犯行，時間緊接，方法相同，觸犯構成
    要件相同之罪名，顯係基於概括犯意為之，應依連續犯規定論以較重之刑法第三
    百二十一條第一項第二款、第三款之罪，並依法加重其刑。公訴人雖僅就被告所
    為附表編號四之犯行提起公訴，然檢察官就犯罪事實一部起訴者，效力及於全部
    ，本件未起訴部分與起訴部分有連續犯關係，已如前述，本院自應就屬裁判上一
    罪之他部一併加以審判。被告前因殺人未遂罪及違反麻醉藥品管理條例，經本院
    分別判處有期徒刑五年及四月，定執行刑為有期徒刑五年二月，於八十八年十月
    十八日假釋出獄，刑期至九十一年八月二十一日屆滿，以已執行論，其受有期徒
    刑之執行完畢，五年內再犯有期徒刑以上刑之罪，為累犯，依法遞加重其刑。爰
    審酌被告犯後雖已坦認犯行，態度良好，惟被告不思自食其力，好逸惡勞，行竊
    次數多達九次，造成被害人損失不貲等情況，量處如主文所示之刑。扣案之扳手
    二支、鐵砧一支，為共犯吳永信所有，供被告與吳永信共同行竊之用，業據被告
    供明在卷，應宣告沒收。未扣案之破壞剪雖為共犯朱淵男所為，供被告與朱淵男
    共同行竊之用，惟據被告供稱該破壞剪已不知去向，顯已滅失，另未扣案之螺絲
    起子，係被告在行竊現場就地拾得，顯非被告所有，均不為諭知沒收。
三、公訴意旨另以：丑○○於九十二年七月初某日，與朱淵男共同至屏東縣內埔鄉○
    ○村○○路五一五號前，竊取卯○○所有之米格魯犬一隻；又於九十二年八月中
    旬某日，獨自至屏東縣竹田鄉○○村○○路二十之三號前，徒手竊取癸○○所有
    之吉娃娃犬一隻，因認被告丑○○涉犯竊盜罪。惟按刑事訴訟法第三百零二條第
    一款規定，案件曾經判決確定者，應為免訴之判決，係以同一案件，已經法院為
    實體上之確定判決，該被告應否受刑事制裁，既因前次判決而確定，不能更為其
    他有罪或無罪之實體上裁判，此項原則，關於實質上一罪或裁判上一罪，其一部
    事實已經判決確定者，對於構成一罪之其他部分，固亦均應適用，但此種事實係
    因審判不可分之關係，在審理事實之法院，就全部犯罪事實，依刑事訴訟法第二
    百六十七條規定，本應予以審判，故其確定判決之既判力自應及於全部之犯罪事
    實，惟若在最後審理事實法院宣示判決後始行發生之事實，既非該法院所得審判
    ，即為該案判決之既判力所不能及，是既判力對於時間效力之範圍應以最後審理
    事實法院之宣示判決日為判斷之標準。最高法院八十八年度台上字第二五七六號
    判決可資參照。經查：被告丑○○前因連續竊盜，最末一次犯行為九十二年六月
    三日，嗣本院於九十一年八月十三日以九十二年度潮簡字第三０四號判處被告有
    期徒刑六月，上開判決因未宣示，故於九十二年九月二十三日，該判決於寄存送
    達於被告住居所之派出所後十日，始對外發生效力，嗣於九十二年十月八日該判
    決確定，有送達證書一紙及被告全國前案紀錄表附卷為憑，被告丑○○於九十二
    年七月及八月間之竊盜行為，與前揭已判決確定之部分，時間緊接，方法相同，
    觸犯構成要件相同之罪名，顯係基於概括犯意為之，自屬裁判上一罪之連續犯關
    係，揆諸前開判決意旨，被告此二次犯行，應為前案判決效力所及，惟因公訴人
    認被告此二次行為，與本案論罪科刑間有連續犯關係，爰不另為免訴之諭知。
據上論斷，應依刑事訴訟法第二百九十九條第一項前段、刑法第二十八條、第五十六
條、第三百二十一條第一項第二款、第三款、第四十七條、第三十八條第一項第二款
，判決如主文。
本案經檢察官林津鋒到庭執行職務
中      華      民      國      九十三      年    八    月    二十四    日
                                      臺灣屏東地方法院刑事第一庭
                                          審判長  法  官  潘正屏
                                                  法  官  林世民
                 法  官  包梅真
右正本證明與原本無異。
如不服本判決應於收受本判決送達後十日內向本院提出上訴書狀，其未敘述上訴理由
者，並得於提起上訴後十日內向本院補提理由書狀（均須按他造當事人之人數附繕本
 ）「切勿逕送上級法院」
                                                  書記官  滕一珍
中    華    民    國     九十三      年      八      月       三十      日
附表：
┌──┬───┬────┬─────┬───────┬───┬──────┐
│編號│行為人│行竊時間│行竊地點  │行竊方法及所得│被害人│贓物流向及  │
│    │      │        │          │              │      │查獲情形    │
├──┼───┼────┼─────┼───────┼───┼──────┤
│一  │丑○○│92年９月│屏東縣新園│持足供兇器使用│壬○○│石頭藝術燈送│
│    │朱淵男│初某日晚│鄉○○路五│之破壞剪破壞鐵│      │方榮芳，方榮│
│    │      │間      │六七之六號│絲網，侵入庭院│      │芳再轉送許國│
│    │      │        │          │竊取石頭藝術燈│      │陽，盆栽則以│
││      │        │          │塔一組及盆栽二│      │四千元賣出。│
│    │      │        │          │盆。          │      │嗣於92年月│
│    │      │        │          │              │      │日，為警在│
│    │      │        │          │              │      │許國陽住處查│
│    │      │        │          │              │      │獲贓物，並依│
│    │      │        │          │              │      │許國陽供述再│
│    │      │        │          │              │      │查獲丑○○。│
└──┴───┴────┴─────┴───────┴───┴──────
┌──┬───┬────┬─────┬───────┬───┬──────
│二  │丑○○│92年１０月│屏東縣萬丹│持足供兇器使用│丁○○│傳真機以四千│
│    │      │初某日  │鄉廣安村廣│之破壞剪破壞貨│      │元賣予許國陽│
│    │      │        │安路四一六│櫃屋門窗後，入│      │。查獲情形同│
│    │      │        │號貨櫃屋  │內竊取聲寶牌傳│      │右。        │
│    │      │      │          │真機一台。    │      │            │
├──┼───┼────┼─────┼───────┼───┼──────┤
│三  │丑○○│92年月│屏東縣新園│徒手竊取黑譫石│丙○○│以七千元賣予│
│    │      │初某日８│鄉新東村三│一粒。        │      │方榮芳，方榮│
│    │      │時許    │之一號    │              │      │芳又轉賣予許│
│    │      │        │          │              │      │國陽。查獲情│
│    │      │        │          │              │      │形同右。    │
├──┼───┼────┼─────┼───────┼───┼──────┤
│四  │丑○○│92年月│屏東縣竹田│徒手竊取車號Ｚ│子○○│93年１月日│
│    │      │９日８時│鄉鳳明村鳳│ＹＺ－７６７號│      │１０時分許，│
│    │      │許      │安路段    │機車          │      │丑○○騎乘機│
│    │      │        │          │              │      │車前往陳進良│
│    │      │        │          │              │      │經營之資源回│
│    │      │        │        │              │      │收站時，為警│
│    │      │        │          │              │      │查獲。      │
┌──┬───┬────┬─────┬───────┬───┬──────
│五  │丑○○│92年２月│屏東縣新園│徒手竊取農藥噴│寅○○│農藥噴霧器流│
│    │吳永信│日９時│鄉田洋村田│霧器一台      │      │向不明。嗣員│
│    │      │分許  │南路一三七│              │      │警據報後，於│
│    │      │        │之一號前空│              │      │93年３月日│
│    │      │        │地        │              │      │始循線查獲。│
├──┼───┼────┼─────┼───────┼───┼──────┤
│六  │丑○○│93年３月│屏東縣新園│由吳永信把風，│甲○○│贓物留供己用│
│    │吳永信│１０日時│鄉瓦瑤村四│丑○○持自備鑰│      │。嗣吳永信騎│
│    │      │許      │環路九十五│匙徒手竊取無車│      │乘該車行竊，│
│    │      │        │號        │牌之重型機車一│      │為警據報後循│
│    │      │        ││部（引擎號碼Ｃ│      │線於93年６月│
│    │      │        │          │Ｈ１００Ｅ１８│      │日查獲。  │
│    │      │        │          │１３６３號）  │      │            │
└──┴───┴────┴─────┴───────┴───┴──────│
┌──┬───┬────┬─────┬───────┬───┬──────
│七  │丑○○│93年４月│屏東縣新園│就地拾起客觀上│洪周淑│            │
│    │      │日時│鄉內庄村興│可為兇器之螺絲│真    │            │
│    │      │許      │中路八十四│起子一支，竊取│      │            │
│    │      │        │號        │車號ＰＤＴ－３│      │            │
│    │      │        │          │２１號車牌一面│      │            │
│    │      │        │          │，並將車牌懸掛│      │            │
│    │      │        │          │於右揭無牌之重│      │            │
│    │      │        │          │型機車。      │      │            │
├──┼───┼────┼─────┼───────┼───┼──────┤
│八  │丑○○│93年３月│屏東縣崁頂│踰越牆垣，入內│庚○○│轉賣予不知情│
│    │      │日時│鄉崁頂村中│竊取不銹鋼桶一│      │之舊貨商莊世│
│    │      │許      │正路一五二│只。          │      │宏。嗣於同日│
│    │      │        │號鐵皮屋  │              │      │時分許，│
│    │      │        │          │              │      │為警循線查獲│
│    │      │        │          │              │      │。          │
└──┴───┴────┴─────┴───────┴───┴──────┘
┌──┬───┬────┬─────┬───────┬───┬──────
│九  │丑○○│93年３月│屏東縣崁頂│持客觀上可為兇│己○○│於同日時│
│    │吳永信│日時│鄉崁頂村中│器之扳手及鐵砧│      │分許，為警據│
│    │      │１０分許  │正路一三二│，入內正著手拆│      │報後當場查獲│
│    │      │        │號鐵皮屋  │卸鐵門之際，即│      │。          │
│    │      │        │          │為在附近工作之│      │            │
│    │      │        │          │辛○○發現。  │      │            │
└──┴───┴────┴─────┴───────┴───┴──────┘
附錄法條
刑法第三百二十條第一項
意圖為自己或第三人不法之所有，而竊取他人之動產者，為竊盜罪，處五
年以下有期徒刑、拘役或五百元以下罰金。
刑法第三百二十一條第一項第二款、第三款、第二項
犯竊盜罪而有左列情形之一者，處六月以上、五年以下有期徒刑：
二  毀越門扇、牆垣或其他安全設備而犯之者。
三  攜帶兇器而犯之者。
前項之未遂犯罰之。
